【裁判字號】    98,訴,303
【裁判日期】    980325
【裁判案由】    違反毒品危害防制條例
【裁判全文】
臺灣彰化地方法院刑事判決               98年度訴字第303號
公  訴  人  臺灣彰化地方法院檢察署檢察官
被      告  甲○○
上列被告因違反毒品危害防制條例案件，經檢察官提起公訴（97
年度毒偵字第3100號），本院判決如下：
    主  文
甲○○施用第一級毒品，累犯，處有期徒刑拾月。
    事  實
一、劉晏成前因竊盜案件，經本院以93年度易字第1004號判決判
    處有期徒刑5月確定；又因竊盜案件，經本院以94年度簡上
    字第105號判決判處有期徒刑1年6月確定。上開二罪經接續
    執行，於民國96年1月17日假釋出監付保護管束，其後雖經
    撤銷保護管束，但因中華民國九十六年罪犯減刑條例之公布
    施行，其減刑前已執行之刑期，已逾減刑後之刑期，遂因該
    減刑之赦免而免執行殘刑。另因施用毒品案件，經執行強制
    戒治後，於97年4月18日執行完畢釋放。詎仍不知悔改，復
    基於施用第一級毒品海洛因之犯意，於97年6月23日某時，
    在其位於彰化縣大村鄉○○村○○路34號住處，以針筒注射
    方式施用第一級毒品海洛因1次（該針筒已經甲○○丟棄）
    【起訴書所載「於97年6月25日為警採尿起回溯72小時內某
    時，在某不詳處所，施用第一級毒品海洛因1次。」與此為
    同一事實】。嗣於97年6月25日晚間9時30分許，在彰化縣員
    林鎮○○街123巷口，因形跡可疑為警盤檢查獲，經其同意
    ，採集尿液送驗，結果呈現可待因及嗎啡陽性反應，始悉上
    情。
二、案經彰化縣警察局員林分局報請臺灣彰化地方法院檢察署檢
    察官偵查起訴。
    理  由
一、按被告以外之人於審判外之言詞或書面陳述，除法律有規定
    者外，不得作為證據，刑事訴訟法第159條第1項固有明文。
    惟被告以外之人於審判外之陳述，雖不符刑事訴訟法第159
    條之1至第159條之4之規定（得為證據之情形），而經當事
    人於審判程序同意作為證據，法院審酌該言詞陳述或書面陳
    述作成時之情況，認為適當者，亦得為證據。刑事訴訟法第
    159條之5第1項定有明文。本判決下列引為證據之被告甲○
    ○以外之人於審判外之書面陳述，被告及公訴人於本院審理
    中，均同意作為證據；且本院審酌該陳述作成時之情況，並
    無不適當之情形，復與本案待證事實具有關聯性，故得作為
    證據。
二、訊據被告對於上開事實坦承不諱；且對被告所採集之尿液，
    經送檢驗後，結果呈現可待因及嗎啡之陽性反應，有彰化縣
    警察局員林分局委託檢驗尿液代號與真實姓名對照認證單，
    及詮昕科技股份有限公司97年7月4日報告編號00000000號濫
    用藥物尿液檢驗報告各1紙在卷可憑。足認被告之自白與事
    實相符，應可採信。本案事證明確，被告上開施用第一級毒
    品之犯行，堪以認定。
三、查被告前因施用毒品案件，經執行強制戒治後，於97年4月1
    8日執行完畢釋放一節，有臺灣高等法院被告前案紀錄表1份
    在卷可按。被告於上開強制戒治執行完畢釋放後5年內，再
    犯本件施用毒品犯罪，所為合於毒品危害防制條例第23條第
    2項所定之追訴要件，自應依法論科。
四、按海洛因係毒品危害防制條例第2條第2項第1款所規定之第
    一級毒品，不得非法施用。核被告所為，係犯毒品危害防制
    條例第10條第1項之施用第一級毒品罪。其為施用第一級毒
    品海洛因而持有該毒品之低度行為，已為其施用之高度行為
    所吸收，不另論罪。又被告前因竊盜案件，經本院以93年度
    易字第1004號判決判處有期徒刑5月確定；又因竊盜案件，
    經本院以94年度簡上字第105號判決判處有期徒刑1年6月確
    定。上開二罪經接續執行，於96年1月17日假釋出監付保護
    管束，其後雖經撤銷保護管束，但因中華民國九十六年罪犯
    減刑條例之公布施行，其減刑前已執行之刑期，已逾減刑後
    之刑期，遂因該減刑之赦免而免執行殘刑等節，有上開臺灣
    高等法院被告前案紀錄表在卷可按。被告於上開徒刑一部之
    執行而赦免後，5年以內故意再犯本件有期徒刑以上之罪，
    為累犯，應依刑法第47條第1項規定，加重其刑（最高法院
    84年度台非字第94號判決意旨參照）。
五、又按施用毒品行為之本質為藥物濫用、物質依賴，自殘性明
    顯，侵害性卻隱晦。基於施用毒品此一特性，毒品危害防制
    條例第10條第1、2項之刑罰，就須與同條例第20條之保安處
    分比擬觀察，而不應與一般犯罪之刑罰等量齊觀。因此，對
    被告施以相當期間之徒刑，藉以隔離毒品、戒除依賴即可，
    過度監禁之結果，徒然虛擲被告生命，並有浪費國家稅收之
    虞。爰審酌被告除上述累犯前科外，另有公共危險之犯罪前
    科，有上開臺灣高等法院被告前案紀錄表在卷可參，素行不
    佳；被告曾因施用毒品案件，經施以強制戒治後，卻又再犯
    ，顯見其未能悔改並記取教訓；惟念及施用毒品犯罪之本質
    ，為戕害自我身心健康之行為，尚未嚴重破壞社會秩序或侵
    害他人權益；並斟酌被告於犯後坦承犯行，及其犯罪之動機
    、目的、手段等一切情狀，量處如主文所示之刑。
據上論斷，應依刑事訴訟法第299條第1項前段，毒品危害防制條
例第10條第1項，刑法第11條前段、第47條第1項，判決如主文。
本案經檢察官謝雨青到庭執行職務。
中    華    民    國    98    年    3    月    25     日
            刑事第八庭    審判長法  官  簡婉倫
                                法  官  唐中興
                                法  官  陳銘壎
以上正本證明與原本無異。
如不服本判決應於收受送達後10日內向本院提出上訴書狀，並應
敘述具體理由；其未敘述上訴理由者，應於上訴期間屆滿後20日
內向本院補提理由書 (均須按他造當事人之人數附繕本)「切勿
逕送上級法院」。
中    華    民    國    98    年    3    月    25     日
                                書記官  楊筱惠
附錄本案論罪科刑法條全文：
毒品危害防制條例第10條第1項
施用第一級毒品者，處6月以上5年以下有期徒刑。


司法院資訊處製作；財團法人民間司法改革基金會備份。
